【裁判字號】    97,交簡上,46
【裁判日期】    990430
【裁判案由】    公共危險
【裁判全文】
臺灣板橋地方法院刑事判決            97年度交簡上字第46號
上  訴  人
即  被  告  甲○○
上列上訴人因公共危險案件，不服本院於民國97年1 月30日所為
之97年度交簡字第243 號第一審判決（聲請簡易判決處刑案號：
96年度偵字第28366 號）提起上訴，本院管轄之第二審合議庭判
決如下：
    主  文
上訴駁回。
    事實及理由
一、本案經本院審理結果，認第一審以上訴人即被告（下稱被告
    ）甲○○所為係犯修正前刑法第185 條之3 之服用酒類不能
    安全駕駛動力交通工具而駕駛罪，判處拘役40日，並諭知易
    科罰金之折算標準為以新臺幣1,000 元折算1 日，其認事用
    法均無不當，量刑亦屬妥適，應予維持，並引用如附件第一
    審判決書記載之事實、證據及理由。
二、被告甲○○上訴意旨略以：當天晚上伊與友人在臺北縣三重
    市○○街附近飲酒後，走到女友乙○○○位於三重市○○○
    路住處，要乙○○○騎車載伊去找伊弟弟拿錢，乙○○○要
    伊先回家等，之後乙○○○去找伊，由乙○○○騎乘該輛車
    牌號碼MWW-781 號重型機車載伊去找伊弟弟，騎至本件為警
    查獲地點即三重市○○○路與電信街路口前，乙○○○下車
    到路口的便利商店買水，當時機車有熄火，鑰匙由乙○○○
    帶走，伊就坐在該輛機車上等乙○○○出來，後來警員騎機
    車過來，說伊有喝酒，要伊一起去派出所，伊就跟警員一起
    回派出所，並作酒測，伊在派出所有打電話給乙○○○，乙
    ○○○有到派出所找伊；當天係乙○○○騎機車載伊，伊並
    未酒後駕車云云；而證人乙○○○於偵查中檢察官訊問時及
    本院審理時，亦附和被告之說詞，證稱：當天晚上被告至其
    住處按門鈴，要伊騎車載被告去找被告弟弟拿錢，伊見被告
    有喝酒，叫被告先回家，之後伊就去被告住處，騎乘該輛車
    牌號碼MWW-781 號重型機車載被告去找被告弟弟，騎到大同
    南路與電信街路口時，因被告口渴，伊就下車到路口的便利
    商店買水，當時機車就停在便利商店門口，伊有將機車熄火
    ，取下鑰匙帶在身上，機車沒有架起來，由被告坐在機車上
    撐住機車，伊從便利商店出來時，就沒有看到被告，連機車
    也不見了，伊就自己走回被告住處，之後伊有接到被告電話
    ，說人在派出所，伊有去派出所找被告等情（見偵查卷第33
    至第34頁之訊問筆錄，本院99年4 月19日審判筆錄第3 至第
    9 頁）。經查，被告於本件為警查獲之時、地，騎乘車牌號
    碼MWW-781 號重型機車行駛於道路上，因操控不穩，車身搖
    晃，為適騎乘機車巡邏至該處之警員蘇文泉發覺，經上前攔
    查，發現被告酒味濃厚，乃將被告帶回警局進行酒測，並查
    扣該輛機車（含鑰匙）等事實，業據證人蘇文泉於偵查中檢
    察官訊問時及本院審理時到庭結證明確（見偵查卷第32頁、
    第34頁之訊問筆錄，本院同上審判筆錄第10至第13頁、第16
    頁），並有酒精測定紀錄表、汽機車駕駛人酒後觀察表等各
    1 紙在卷可稽（見偵查卷第8 頁、第10頁）。被告雖以前詞
    置辯，且證人乙○○○亦附和其詞，而為前開之證述；惟查
    ，前述車牌號碼MWW-781 號機車，係重型機車，有車籍查詢
    基本資料1 紙在卷可按（見偵查卷第14頁），而證人乙○○
    ○復自承其並無重型機車駕駛執照，僅有輕型機車駕駛執照
    等語（見本院同上審判筆錄第9 頁），是證人乙○○○本身
    既無重型機車駕駛執照，依規定自不得騎乘前述車牌號碼MW
    W-781 號重型機車，於此情形下，被告竟要求證人乙○○○
    「違規」騎乘該輛重型機車載其外出，而證人乙○○○亦甘
    冒遭受高額罰鍰處罰之風險，違規騎乘該輛重型機車載同被
    告外出，此已屬難以想像之事；又倘依被告及證人乙○○○
    所言，被告於為警查獲當時，係坐在已熄火之機車上，等候
    證人乙○○○，衡諸該機車係停置於便利商店門口，且證人
    乙○○○僅係進入該便利商店購買飲水，則被告於警員趨前
    盤查有無酒後駕車情狀當時，自可直接告知警員機車係由證
    人乙○○○騎乘，機車鑰匙亦在證人乙○○○身上，並可輕
    易呼喚仍在便利商店內之證人乙○○○出面為其澄清，以收
    簡速之效，其竟捨此而不為，非但未當場請證人乙○○○出
    面澄清，反於未通知證人乙○○○之情形下，即逕自離開，
    跟隨警員前往派出所，置同行之證人乙○○○於不顧，此亦
    顯與常情相違；再證人乙○○○自稱其自便利商店走出後，
    即未見被告及機車，乃自行走回被告住處，之後始接獲被告
    電話，得知被告在派出所等情，然證人乙○○○既知被告當
    時已係酒後有醉意，且獨自一人在店外顧車，其復自稱當時
    已將機車熄火、機車鑰匙取下，則其自便利商店購買飲水返
    回時，見被告及機車竟均已不在現場，情狀顯非尋常，於此
    情形下，證人乙○○○必會急於在附近尋覓被告，並立刻撥
    打行動電話予被告，確認被告之安危及現況，又豈會不加置
    理，未嘗試任何方式尋覓、聯繫被告，即逕自走回被告住處
    空等？此亦顯悖乎常情；綜上所述，被告上開所辯及證人乙
    ○○○前開證述情節，有諸多與常情不符之處，亦與證人蘇
    文泉前揭證述情節迥異，自難採信，無從憑為有利於被告之
    認定。本件被告確有原審所認定之服用酒類不能安全駕駛動
    力交通工具而駕駛犯行，事證明確；被告仍執前開辯詞提起
    本件上訴，為無理由，應予駁回。
據上論斷，應依刑事訴訟法第455 條之1 第1 項、第3 項、第36
8 條、第373 條，判決如主文。
本案經檢察官黃彥琿到庭執行職務。
中    華    民    國    99    年    4     月    30    日
                    交通法庭  審判長法  官  張江澤
                                    法  官  陳海寧
                                    法  官  劉景宜
不得上訴
上列正本證明與原本無異。
                                    書記官  謝秀青
中    華    民    國    99    年    5     月    17    日
附錄本案論罪科刑法條全文：
修正前刑法第185條之3
修正前刑法第185條之3（重大違背義務致交通危險罪）
服用毒品、麻醉藥品、酒類或其他相類之物，不能安全駕駛動力
交通工具而駕駛者，處一年以下有期徒刑、拘役或三萬元以下罰
金。

司法院資訊處製作；財團法人民間司法改革基金會備份。
